【裁判字號】    99,抗,31
【裁判日期】    991108
【裁判案由】    本票裁定
【裁判全文】
臺灣臺東地方法院民事裁定                99年度抗字第31號
抗  告  人  乙○○
相  對  人  甲○○
上列當事人間本票裁定事件，抗告人對於中華民國99年10月7日
本院99年度司抗字第268號裁定提起抗告，本院裁定如下：
    主  文
抗告駁回。
抗告程序費用新臺幣壹仟元由抗告人負擔。
    理  由
一、按按執票人向本票發票人行使追索權時，得聲請法院裁定後
    強制執行，票據法第123條定有明文。又本票執票人依上開
    法條之規定，聲請法院裁定及抗告法院之裁定，僅依非訟事
    件程序，以審查強制執行許可與否，並無確定實體上法律關
    係存否之效力，如發票人就票據債務之存否有爭執時，應由
    發票人提起確認之訴，以資解決
二、抗告意旨主張：其不認識相對人，原審裁定書附之本票（下
    稱系爭本票）影本，發票人之簽名字跡與其完全不符，系爭
    本票應係偽造、變造等語。
三、相對人主張：其執有抗告人於民國99年6月18日共同簽發免
    除作成拒絕證書之系爭本票，內載金額為新臺幣（下同）20
    萬元，到期日為99年9月18日，詎經提示未獲付款，聲請裁
    定許可強制執行等情，並已據提出系爭本票為證，而本票准
    許強制執行之裁定屬非訟事件裁定，法院僅能就本票為形式
    上審查，系爭本票之發票人姓名既為抗告人，則自形式上觀
    之，抗告人為系爭本票之發票人無疑，原裁定予以准許，即
    無不合；抗告人所稱即使屬實，亦係實體上之爭執，應由其
    另行提起訴訟，以資解決，於非訟程序不得加以審究，仍應
    為許可強制執行之裁定，故本件抗告並無理由，應予駁回。
四、至抗告人另具狀到院，陳明提起本件抗告事件之真意即為提
    起確認本票債權不存在之訴等語，並補正訴之聲明、事實及
    理由。但抗告人先前之抗告（聲請）狀，陳稱對於原裁定依
    非訟事件法第16條、民事訴訟法第488條、第78條表示不服
    之意思，已生提起抗告之訴訟行為效力，其後補充上開書狀
    ，不使先前訴訟行為變更，而係於提起抗告後，另提起確認
    本票債權不存在之訴，已由本院另分案處理，故於本件抗告
    程序中不予審酌，並此敘明。
五、訴訟費用負擔依據：非訟事件法第21條第2項、第46條，民
    事訴訟法第495條之1第1項、第449條第1項、第78條。
中    華    民    國    99    年    11    月    8     日
                      民事庭    審判長法  官  李芳南
                                      法  官  陳谷鴻
                                      法  官  郭玉林
以上正本係照原本作成
如不服本裁定，僅得以適用法規顯有錯誤為理由，於收受本裁定
正本送達後10日內，向本院提出再抗告狀，並經本院許可後，再
抗告至臺灣高等法院花蓮分院。再抗告時應提出委任律師或具有
律師資格之人之委任狀；委任有律師資格者，另應附具律師資格
證書及釋明委任人與受任人間有民事訴訟法第466條之1第1項但
書或第2項所定關係之相關證明文件。
中    華    民    國    99    年    11    月    8     日
                                      書記官  莊惠如

司法院資訊處製作；財團法人民間司法改革基金會備份。
